【裁判字號】    89,易,611
【裁判日期】    890726
【裁判案由】    竊盜
【裁判全文】
臺灣桃園地方法院刑事判決                          八十九年度易字第六一一號
    公  訴  人  臺灣桃園地方法院檢察署檢察官
    被      告  乙○○
右列被告因竊盜案件，經檢察官提起公訴（八十八年度偵緝字第一０一八號），本院
判決如左：
    主    文
乙○○無罪。
    理    由
一、公訴意旨略以：被告乙○○基於意圖為自己不法所有而竊取他人財物之概括犯意
    ，分於民國（下同）八十七年八月二十五日（起訴書誤載為同年月二十日）十二
    時及十一月十六日上午六時許，連續在桃園縣中壢市○○○路遠東百貨公司十樓
    客服部及桃園縣八德市○○街愛國巷「宵裡國小」前，竊取被害人丁○○所有內
    有新台幣三千元、第一信託商業銀行信用卡一張之皮包一個及丙○○所有放置於
    車牌號碼ＬＪ七三五七號自用小客車內之汽車音響、金融卡、行車執照、駕駛執
    照及健保卡等物。嗣於八十八年一月十三日十八時許（起訴書誤載為同年月十八
    日十三時許），在戊○○位於桃園縣中壢市○○路○段二巷一三弄一號住處查獲
    上開物品，始循線查獲被告到案。案經台北縣警察局移送偵辦，因認被告涉有刑
    法第三百二十條第一項之竊盜罪嫌。
二、按犯罪事實應依證據認定之，無證據不得推定其犯罪事實；不能證明被告犯罪者
    ，應諭知無罪之判決，刑事訴訟法第一百五十四條、第三百零一條第一項分別定
    有明文。所謂認定犯罪事實之證據，係指足以認定被告確有犯罪行為之積極證據
    而言，該項證據自須適合於被告犯罪事實之認定，始得採為斷罪資料，又苟未能
    發現相當證據或證據不足以證明，自不能以推測或擬制之方法，以為裁判基礎，
    故被告否認犯罪事實所持之辯解，縱屬不能成立，仍非有積極之證據足以證明其
    犯罪行為，不能遽為有罪之認定，此分別有最高法院二十九年上字第三一０五號
    、四十年台上字第八六號及三十年上字第一八三一號判例意旨可資參照。
三、本件公訴人認被告乙○○涉犯竊盜罪，無非係以證人戊○○於警訊時及偵查中之
    證述，為其主要論罪依據。然訊據被告堅決否認涉有上開竊盜犯行，辯稱：其雖
    曾向證人戊○○借車使用，惟並未遺留外套，亦未竊取被害人丁○○、丙○○所
    有之上開物品等語。經查：證人戊○○雖於警訊時、偵查中及本院審理時證稱經
    警於其上開住處查獲之被害人丁○○、丙○○所失竊之上開物品，均係自被告於
    八十七年十一月中旬向之借用汽車使用後遺留於車上之外套內所查獲（八十八年
    度偵字第一０九七號偵查卷第四頁、第五頁、第一八頁、第一九頁；本院卷第四
    二頁），然被害人丁○○、丙○○所失竊之上開物品，非如證人戊○○所證係全
    數自放置於證人戊○○上開住處房間之外套內所查獲，僅於證人戊○○指為被告
    所有之外套內查獲其中一樣證件，其餘證件則均係在證人戊○○上開住處房間抽
    屜內所查獲等事實，此業經證人甲○○、胡萬定即於上開時、地查獲被害人丁○○、丙○○所失竊證件之台北縣警察局刑警隊警員於本院審理時證述在卷（本院
    卷第四一頁背面、第四二頁、第五０頁背面、第五一頁），顯見證人戊○○證稱
    查獲之被害人丁○○、丙○○所失竊之上開證件，均係在被告所遺留之外套內所
    查獲云云，顯與事實不符，且酌諸證人戊○○於警訊時證稱「我本來也不敢確定
    在我車上所遺留的外套是「小谷」所有，但我有看衣服內的證件有丙○○、丁○○，所以我才以為丙○○、丁○○是「小谷」的朋友，所以我認定在我車上所留
    的衣服是「小谷」所有」等語，其之所以認定查獲被害人丁○○、丙○○所失竊
    上開證件之外套係被告所有之理由，係因認上開證件上之被害人丙○○、丁○○
    均係被告之朋友，故認該外套為被告所有，惟證人戊○○與被害人丁○○、丙○○間均不相熟識，此分別經被害人丙○○、丁○○於警訊時指述在卷（八十八年
    度偵字第一０九七號偵查卷第七頁、第八頁背面），而查獲之被害人丁○○所有
    之第一信託金融卡上，衡情應無照片可資辨認，則證人戊○○於不識被害人丁○○、丙○○之情形下，焉有憑以判斷被害人丁○○、丙○○均為被告朋友之可能
    ，是證人上開證述亦與常理有違，況果如證人戊○○所證其曾聯絡被告取回外套
    及外套內查獲之被害人丁○○、丙○○失竊之上開證件，則其豈有擅自將外套內
    之證件取出放置於其上開住處房間抽屜內之理可言，縱上所述，證人戊○○上開
    所證各節，存有重大瑕疵，委難採信，自不能僅憑其上開存有重大瑕疵之證詞，
    逕認被告涉有上開連續竊盜之犯行，被告上開所辯，應堪採信，此外，復查無其
    他積極證據足證被告涉有上開連續竊盜犯行，揆諸前揭規定與判例意旨，爰依法
    均為無罪判決之諭知。
據上論斷，應依刑事訴訟法第三百零一條第一項，判決如主文。
本案經檢察官呂理銘到庭執行職務。
中      華      民      國    八十九    年      七      月    二十六    日
                              臺灣桃園地方法院刑事第五庭
                                  法  官    吳麗英
右正本證明與原本無異。
如不服本判決，應於判決送達後十日內向本院提出上訴狀( 應附繕本 )，上訴於
臺灣高等法院。
                                  書記官   江世亨
中        華        民        國   八十九   年   七   月    二十九    日


司法院資訊處製作；財團法人民間司法改革基金會備份。
